臺灣基隆地方法院刑事判決　　　　　　　 93年度訴字第793號
公　訴　人　臺灣基隆地方法院檢察署檢察官
被　　　告　丁○○　男　22歲.
　　　　　　戊○○　男　25歲.
上列被告因搶奪等案件，經檢察官提起公訴（93年度偵字第3654
號、93年度偵字第3700號），經本院合議庭裁定由受命法官獨任
進行簡式審判程序，判決如下：
    主  文
丁○○共同連續意圖為自己不法之所有，而搶奪他人之動產，處
有期徒刑壹年貳月。
戊○○共同意圖為自己不法之所有，而搶奪他人之動產，處有期
徒刑柒月。又牙保贓物，處拘役肆拾日，如易科罰金以參佰元折
算壹日。
    事  實
一、丁○○分別與戊○○及陳皓榮（戊○○與陳皓榮係兄弟關係
    ，陳皓榮涉案部分，另案由本院審理中）基於意圖為自己不
    法所有之犯意聯絡，丁○○與陳皓榮並基於概括之犯意聯絡
    ，而有下列犯行：
（一）於民國93年9 月20日凌晨5 時許，在基隆市○○路286 巷
      18號「歡樂牛排店」旁巷內，由戊○○騎乘車牌號碼ＱＺ
      2 ─088 號輕型機車（車牌已事先拆下），搭載丁○○，
      見乙○○○一人行經該處，丁○○認有機可趁，即提議搶
      奪乙○○○之皮包，戊○○同意後，遂由戊○○騎乘前開
      機車，將丁○○載至距離乙○○○十幾公尺處，由丁○○
      下車搶奪乙○○○之皮包1 只（內有小皮包1 只、居留證
      、健保卡各1 張、ＩＮＮＯＳＴＲＥＡＭ牌（起訴書記載
      為ＭＯＴＯＲＯＬＡ牌）紅色行動電話1 具【序號000000
      000000000 號，含ＳＩＭ卡1 張】、ＭＯＴＯＲＯＬＡ牌
      Ｔ289 型行動電話1 具【序號000000000000000 號】、現
      金新臺幣【下同】約1200元。）
（二）於93年9 月20日晚上6 時許，在基隆市○○路265 巷內，
      由陳皓榮驗乘上開機車，搭載丁○○，經陳皓榮之提議，
      由丁○○下手搶奪丙○○之皮包1 只（內有
      卡各4 張、中央信託銀行信用卡、金融卡、中國商業銀行
      信用卡、中國信託商業銀行信用卡、華僑商業銀行金融卡
      各1 張、現金約1000元、ＭＯＴＯＲＯＬＡ牌Ｖ60Ｉ型行
      動電話1 具【序號000000000000000 號，含ＳＩＭ卡1 張
      】及黑色長夾1 只）。
（三）於93年9 月22日晚上11時30分許，在基隆市○○路與孝一
      路口「世紀麵包店」前，由陳皓榮騎乘前開機車，搭載丁○○，經陳皓榮之提議，由丁○○搶奪甲○○所有之手提
      包1 只（內有汽、機車駕照、健保卡「起訴書漏未記載前
      3 者，僅記載為
      、郵局提款卡2 張、ＭＯＴＯＲＯＬＡ牌Ｖ8088型行動電
      話1 具【序號00000000000000 0號，含ＳＩＭ卡1 張】、
      金戒指2 枚、現金約5000元、電話簿、鑰匙一串、化妝包
      1 個及指甲剪刀1 支「後3 者起訴書漏未記載」）。
二、戊○○明知陳皓榮所持有之前開ＭＯＴＯＲＯＬＡ牌Ｖ60Ｉ
    型行動電話1 具（序號000000000000000 號），係搶奪所得
    ，竟受陳皓榮之託，於93年9 月30日晚上6 時30分許，前往
    基隆市○○街319 之2 號由朱美燕擔任店長之「馥耀企業社
    通訊行」，將該行動電話以1300元出售予朱美燕不知情之客
    戶林張素麗，並將該款項交予陳皓榮。
三、嗣警方於93年10月2 日晚上6 時許，持搜索票至陳皓榮之住
    處查獲前開搶奪所得之ＭＯＴＯＲＯＬＡ牌Ｖ8088型行動電
    話1 具，又於同年月4 日下午4 時許，在基隆市○○路10號
    前查獲丁○○持有海洛因（丁○○所涉違反毒品危害防制條
    例罪嫌部分，由檢察官另行偵辦）及上開搶奪所得之ＩＮＮ
    ＯＳＴＲＥＡＭ牌（起訴書記載為ＭＯＴＯＲＯＬＡ牌）紅
    色行動電話1 具，始循線查悉上情。
四、案經基隆市警察局第一分局報告臺灣基隆地方法院檢察官偵
    查起訴。
    理  由
一、右開事實、業據被告丁○○、戊○○於偵訊、本院準備程序
    、審判程序時坦承不諱，核與證人即共犯陳皓榮於警訊、偵
    訊時證述之情節相符，並據證人即被害人丙○○、甲○○於
    警訊及證人即被害人乙○○○於警訊、偵訊時證述屬實，又
    被告戊○○如何將前開搶奪之之ＭＯＴＯＲＯＬＡ牌Ｖ8088
    型行動電話1 具販售予林張素麗乙節，亦據證人朱美燕、林
    張素麗於警訊時證述無訛，且有證人乙○○○簽收之贓物認
    領保管收據1 紙、證人丙○○簽收之贓物認領保管收據2 紙
    、證人甲○○簽收之贓物認領保管單2 紙、金飾買入登記簿
    影本1 紙、通聯調閱查詢單、車籍作業系統─集中查詢基本
    詳細資料1 紙等在卷可稽，事證明確，被告犯行至堪認定，
    應依法論科。
二、核被告丁○○所為，係犯刑法第325 條第1 項之搶奪罪，被
    告戊○○所為，係犯刑法第325 條第1 項之搶奪罪及刑法第
    349 條第2 項之牙保贓物罪。被告丁○○與戊○○就搶奪事
    實欄一（一）部分犯行、被告丁○○與陳皓榮就搶奪事實欄
    一（二）、一（三）部分犯行間，分別有犯意之聯絡及行為
    之分擔，分別為共同正犯。被告丁○○先後3 次搶奪犯行，
    均時間緊接，方法相同，所犯為構成要件相同之罪名，顯係
    基於概括犯意為之，為連續犯，應依刑法第56條之規定以1
    搶奪罪論，並加重其刑。被告戊○○所犯上開2 罪間，行為
    互殊，犯意各別，應分論併罰。爰審酌被告之品行，犯罪之
    動機、目的、手段、所為嚴重破壞社會秩序及被告於本院審
    判時坦承犯行已知悔悟等一切情狀，分別量處如主文所示之
    刑，並就被告戊○○判處拘役部分諭知易科罰金之折算標準
    ，以示儆懲。
據上論斷，應依刑事訴訟法第299 條第1 項前段、第273 條之1
第1 項、第284 條之1 ，刑法第28條、第56條、第325 條第1 項
、第349 條第2 項、第41條第1 項前段，罰金罰鍰提高標準條例
第1 條前段、第2 條，判決如主文。
本案經檢察官黃鴻達到庭執行職務。
中　　華　　民　　國　　94　　年　　1 　　月　　10　　日
                  刑事第三庭法  官  鄭景文
以上正本證明與原本無異。
對於本件判決如有不服，應於收受送達後10日內，向本院提出上
訴書狀，上訴於臺灣高等法院，並按他造當事人之人數附具繕本
。
中　　華　　民　　國　　94　　年　　1 　　月　　10　　日
                            書記官  陸清敏
附錄論罪科刑依據之法條：
一、刑法第325條第1項
意圖為自己或第 3 人不法之所有，而搶奪他人之動產者，處六月
以上五年以下有期徒刑。
二、中華民國刑法第349條第2項
搬運、寄藏、故買贓物或為牙保者，處五年以下有期徒刑、拘役
或科或併科一千元以下罰金。
